Inventaris van het archief van de Directie der Marine: Commandement Maritieme Middelen Willemsoord, 1815-1958
Nationaal Archief, Den Haag
- Bevoegdheden, organistie, bevelvoering en gezagverhoudingen., A
  - Radiodienst., 33
    - Diverse Stukken., 686
      - Marconi Modulationmeter (2 t/m 5) aangeboden door de N.V. Nederlandse Seintoestellen Fabriek Hilversum., 5; 1 stuk
      - The Book of the M.L. Rotary Transformer van Ingenieursbureau A.F. Hulsewé te Amsterdam., 6; 1 stuk
      - Optisches Telegraphen-gerat100 mm C/4 van Nediso 's-Gravenhage systeem Carl Zeiss Jena., 7; 1 stuk
    - Diverse Stukken., 687
      - Overzicht van artikelen in gebruik bij het Detail Radio Dienst, 1925-1930, f. 1; 1 omslag
      - Observations sur le "Projet de Convention et de Règlement télégraphiques", élaboré par la conference preliminaire réunie à Washington en 1920, tel que ce Projet a été amendé par le comité Technique de Radio-Communicationes internationales qui s'est réuni à Paris en 1921., 2; 1 omslag
      - Universal Electrical Communications Union, december 1920, 3; 1 omslag
      - Correspondentie Radio Dienst, 1922-1924, 4; 1 omslag
    - Diverse Stukken., 688
      - Overzicht magazijnsvoorraad (magazijn 1a van 2-10-1936 - 20-12-1939., g. 1; 1 omslag
      - Bepalingen betreffende het materieel van de Radiodienst der Koninklijke Marine (Bep. R.D.)., 2; 1 omslag
      - Concept Kantoordienst voor de Radiodienst der Koninklijke Marine., 3; 1 omslag
      - Algemene Bepalingen Kantoordienst voor de Radiodienst der Koninklijke Marine., 4; 1 omslag
      - Overzicht magazingsvoorraden bij Rijkswerf te Willemsoord ten behoeve van de Radiodienst der Koninklijke Marine, 1926-1927, 5; 1 omslag
  - Raad van Defensie, 34
    Zie inv.nr. 2.13.62.04.
  - Registers., 35
    - a. Aantekeningen., 1844-1863; 704; 1 deel
    - b. Hervisitiën., 705-706
      - 1. 11-1-1900 no. 3722 - 31-12-1901 no. 4120., 705; 1 deel
      - 2. 3-1-1902 no. 4121 - 1-3-1903 no. 4375., 706; 1 deel
    - c. Instructies., 707-708
      - 1. Register der instructiën voor zeeofficieren, 17-4-1830 - 10-8-1845, 707; 1 deel
      - 2. Registers der instructiën voor particulieren.24-4-1824 - 28-12-1847, 708; 1 deel
    - d. Opgekomen patiënten., 709-710
      - 1. Register van opgenomen patiënten 3-7-1939 no. 1057 - 24-4-1940 no. 1302., 709; 1 deel
      - 2. 19-12-1939 no. 2581 - 23-6-1940 no. 1745., 710; 1 deel
    - e. Rapporten enz., 711-712
      - 1. Register vermeldende wekelijkse rapporten van Hr.Ms. schepen en vaartuigen .1-5-1815 - 17-5-1842, 711; 1 deel
      - 2. Register vermeldende Flags of all Nations. (Drawings of the Flags in use at the present time bij various nations).1907, 712; 1 deel
  - Stellingcommando Den Helder., 36
    - a. Algemene aanwijzingen voor den Stafdienst in het Hoofdkwartier der Stelling van Den Helder., 713; 1 omslag
    - b. Leidraad bij het nemen van luchtbeschermingsmaatregelen bij de maritieme inrichtingen en schepen der Koninklijke Marine te Nieuwdiep., 16-3-1937; 714; 1 omslag
    - c. Leidraad bij het nemen van Luchtbeschermingsmaatregelen bij de maritieme inrichtingen en schepen der Koninklijke Marine te Nieuwediep., Hoofdstuk III sub f pt. 1 t/m 5.; 715; 1 omslag
  - Torpedodienst., 37
    - Archief (Geheim-)., 1
      - Commandement van de Marine., a
        - Diverse Stukken., 716
          - Elia-rapport 1904 ("Hadda")., 1
          - Nota Inspectie Torpedodienst N-95., 2
          - Ontwerp Lanceerinrichting "Hadda", 1904, 3
          - Verslag 2e zending naaf Genua en Marseille van Inspectie Torpedodienst., 4; 1 omslag
      - Hr.Ms. "Schorpioen"., b
        - 1. 1930-1932., 717; 3 omslagen
        - 2. 1933., 718; 1 omslag
        - 3. 1934., 719; 1 omslag
        - 4. 1935., 720; 1 omslag
        - 5. 1936 bundels 1 t/m 30., 721; 1 bundel
        - 6. 1937 bundels 1/1 - 1/2., 2/1 en 4/1.; 5/1 - 5/15.; 722; 1 bundel
        - 7. 1937 bundels 5/16 - 5/23., 6/1 en 6/3.; 7/1 - 7/8.; 7/10 - 7/12.; 8/1 en 8/2.; 8/4 en 9/1.; 723; 1 bundel
        - 8. 1938 bundels 1 G/1 - 1 G/2., 2/1 - 4/1.; 5/1 - 5/17.; 724; 1 bundel
        - 9. 1938 bundels 5/18 - 5/23., 6 G/1 - 6 G/3.; 7/1 - 7/8.; 7 G/10.; 7/11 en 7 G/12.; 8 G1/1 - 8 G/4.; 10/1.; 725; 1 bundel
    - Aanlegrollen, veranderingenstaten., 2
      - a. Hr.Ms. "Schorpioen"., Aanlegrollen, Veranderingenstaten.; 1936-1940; 726; 5 omslagen
    - Agenda's., 3
      - a. Algemeen., Agenda's (algemeen) over de periode van: 1867-1940 in totaal 35 delen.; 727-761; 35 delen
        - 12-6-1867 no. 2 - 15-4-1869 no. 119., 727; 1 deel
        - 16-4-1869 no. 120 - 21-10-1869 no. 164., 728; 1 deel
        - 22-10-1869 no. 165 - 30-7-1875 no. 628., 729; 1 deel
        - 3-8-1875 no. 629 - 13-6-1877 no. 182., 730; 1 deel
        - 14-6-1877 no. 183 - 5-3-1879 no. 66., 731; 1 deel
        - 5-3-1879 no. 67 - 26-1-1881 no. 24., 732; 1 deel
        - 27-1-1881 no. 25 - 10-5-1882 no. 133., 733; 1 deel
        - 12-5-1882 no. 134 - 28-11-1883 no. 313., 734; 1 deel
        - 28-11-1883 no. 314 - 20-9-1884 no. 427., 735; 1 deel
        - 19-9-1884 no. 428 - 29-6-1885 no. 442., 736; 1 deel
        - 4-7-1885 no. 443 7-10-1885 no. 802., 737; 1 deel
        - 5-10-1885 no. 803 - 1-5-1886 no. 432., 738; 1 deel
        - 1-5-1886 no. 433 - 30-9-1886 no. 935., 739; 1 deel
        - 30-9-1886 no. 936 - 10-3-1887 no. 202., 740; 1 deel
        - 10-3-1887 no. 203 - 8-2-1888 no. 135., 741; 1 deel
        - 1-2-1888 no. 134 - 28-7-1888 no. 903., 742; 1 deel
        - 30-7-1888 no. 904 - 14-12-1888 no. 1614., 743; 1 deel
        - 15-12-1888 no. 1615 - 6-9-1889 no. 1094., 744; 1 deel
        - 7-9-1889 no. 1095 - 9-10-1890 no. 287., 745; 1 deel
        - 3-10-1890 no. 288 - 24-6-1891 no. 604., 746; 1 deel
        - 25-6-1891 no. 1 - 29-7-1891 no. 38., 747; 1 deel
        - 1-1-1897 no. 1 - 20-3-1899 no. 210., 748; 1 deel
        - 20-3-1899 no. 211 - 26-4-1900 no. 319., 749; 1 deel
        - 26-4-1900 no. 320 - 6-6-1901 no. 466., 750; 1 deel
        - 6-6-1901 no. 467 - 4-12-1902 no. 726., 751; 1 deel
        - 5-12-1902 no. 727 - 13-2-1905 no. 97., 752; 1 deel
        - 14-2-1905 no. 98 - 31-12-1906 no. 995., 753; 1 deel
        - 2-1-1907 no. 1 - 19-11-1908 no. 678., 754; 1 deel
        - 30-11-1908 no. 679 - 19-5-1911 no. 244., 755; 1 deel
        - 20-5-1911 no. 245 - 14-10-1913 no. 478., 756; 1 deel
        - 1936, 757; 1 deel
        - 1937, 758; 1 deel
        - 1938, 759; 1 deel
        - 1937, 760; 1 deel
        - 1940, 761; 1 deel
      - b. Agenda's (Geheim archief)., over de periode van: 1933-1938 in totaal 7 delen.; 762-768; 7 delen
        - 1933, 762; 1 deel
        - 1934, 763; 1 deel
        - 1935, 764; 1 deel
        - 1936, 765; 1 deel
        - 1937 (1-22 januari), 766; 1 deel
        - 1937 (22 januari - 31 december), 767; 1 deel
        - 1938, 768; 1 deel
    - Beschrijvingen peilinstrumenten, meetinstrumenten enz., 4
      - 1. Beschrijving peilinstrumenten en indicateurs, holmeslichten en peiltoestellen., 769; 1 omslag
      - Diverse Stukken., 770
        - Correspondentie firma Schuchardt en Schütte te Amsterdam inzake meetinstrumenten., 2
        - Dossier normaliseren schroefdraden., 3; 2 dossiers
    - Bemanningslijsten en maandelijkse rapporten torpedo- instructieschip., 5
      - Diverse Stukken., 771
        - Bemanningslijst torpedo-instructieschip Hr.Ms. "Schorpioen"., 1
        - Maandelijkse rapporten, 1-1-1938 - 1-5-1940, 2; 1 omslag
    - Beschrijvingen omtrent onderzee- en kannonneerboten., 6
      - 1. Beschrijving waterbom met lanceerinrichting aan boord der Engelse motorboten onder bijvoeging van drie tekeningen., 772; 1 dossier
      - 2. Beschrijving der torpedo visch., I 150 no. 314 en 315.; 773; 2 delen
      - 3. Beschrijving torpedo's II 150., 774; 1 deel
      - 4. Beschrijving van de boeg-, hek-, en dekbuizen van onderzee- en kannonneerboten (EBC)., Deel 1 en 2 Torpedo-atelier Willemsoord.; april 1937; 775; 3 delen
      - 5. Beschrijving van Hr.Ms. Onderzeeboot "K. VIII"., 776; 1 stuk
      - 6. Correspondentie onderzeeboten K. "XI, XII" met bestekken., 1921-1929; 777; 1 dossier
      - 7. Beschrijving inrichting machinekamer K. "XIV" en K. "XVIII"., 778; 1 deel
      - 8. Beschrijving van de electrische installatie aan boord van Hr.Ms. Onderzeeboten K. "XVII" en K. K. "XVIII"., 779; 1 deel
      - 9. Beschrijving inrichting machinekamer K. "XIV" en K. "XVIII"., 780; 1 deel
        (zie ook onder omslagnummer: 778)
      - 10. Beschrijving Hr.Ms. "O 12 - O 15", samengesteld ingevolge Ministeriële Resolutie van 27-5-1929 no. 18. Delen I en II., 781; 2 delen
      - 11. Beschrijving Hr.Ms. "O 12 - O 15" betreffende electrische inrichtingen. Deel III., 782; 1 deel
      - 12. Beschrijving Hr.Ms. "O 12 - O 15". Deel IV., 783; 1 deel
      - 13. Tekeningen behorende bij beschrijving van Hr.Ms. "O 12 - O 15". Delen I tot en met IV., 784; 2 omslagen
      - 14. a. Beproevingen aan boord van Hr.Ms. "O 6"., b. Inrichting ter voorkoming van een luchtbel bij afvuren van torpedo's.; 785
      - 15. Platen behorende bij de beschrijving van Hr.Ms. Onderzeeboot "II"., 786; 1 deel
      - 16. Beproeving zuigerinrichting aan boord van Hr.Ms. "O 10"., 787; 1 omslag
      - 17. Voorlopige beschrijving boeg- en hekbuizen van Hr. Ms. "P 16". Dienstgeheim no. 6., 788; 1 deel
      - 18. Platen behorende bij de beschrijving van Hr.Ms. Onderzeeboot "M I"., 789; 1 deel
      - 19. Platen behorende bij de beschrijving van Hr.Ms. Onderzeeboot "O 6"., 790; 1 deel
      - 20. Platen behorende bij de beschrijving van Hr.Ms. Onderzeeboot "O 7"., 791; 1 deel
      - 21. Beschrijving van Hr.Ms. Onderzeeboot "O 8" no. 2 met 21 tekeningen., 792; 1 omslag
      - 22. Beschrijving De Koersregelaar no. 32., 793; 1 deel
      - 23. Beschrijving De Koersregelaar no. 33., 794; 1 deel
      - 24. Beschrijving vervaardiging van den Koersregelaar., 795; 1 deel
      - 25. Beschrijving van Hr.Ms. Onderzeeboot "O 16", deel IV Lanceerinrichtingen, vastgesteld bij Ministeriële Resolutie van 26-10-1937 IVe Afd. A. no. 27., 796; 1 deel
      - 26. Beschrijving van Hr.Ms. Onderzeeboot "O 16" deel IV Atlas behorende bij de beschrijving van Lanceerinrichtingen, vastgesteld bij de Ministeriële Resolutie van 26-10-1937 IVe Afd. A. no. 27., 797; 1 deel
      - 27. a. Wijziging aangebracht aan onderzeeboten sedert aankomst in Oost-Indië., b. Beschrijving van het aanvalsinstrument.; 12-3-1932; 798; 2 omslagen
    - Brievenboeken, benevens klapper met aantekeningen., 7
      - Brievenboeken., a
        - over de periode van: 1868-1913, in totaal 75 delen., 799-873; 75 delen
          - 28-12-1868 no. 172 - 21-10-1869 no. 254., 799; 1 deel
          - 29-10-1869 no. 255 - 24-5-1872 no. 435., 800; 1 deel
          - 7-6-1872 no. 436 - 30-4-1875 no. 683., 801; 1 deel
          - 18-5-1875 no. 684 - 12-6-1877 no. 85., 802; 1 deel
          - 12-6-1877 no. 86 - 31-1-1880 no. 12., 803; 1 deel
          - 2-2-1880 no. 13 - 15-6-1882 no. 79., 804; 1 deel
          - 15-6-1882 no. 80 - 27-11-1883 no. 264., 805; 1 deel
          - 29-11-1883 no. 265 - 5-3-1885 no. 121., 806; 1 deel
          - 6-3-1885 no. 122 - 6-7-1885 no. 411., 807; 1 deel
          - 6-10-1885 no. 758 - 19-3-1886 no. 248., 808; 1 deel
          - 19-3-1886 no. 249 - 16-9-1886 no. 817., 809; 1 deel
          - 16-9-1886 no. 818 - 8-12-1886 no. 1121., 810; 1 deel
          - 8-12-1886 no. 1122 - 1-7-1887 no. 605., 811; 1 deel
          - 2-7-1887 no. 606 - 15-10-1887 no. 1055., 812; 1 deel
          - 15-10-1887 no. 1056 - 26-3-1888 no. 307., 813; 1 deel
          - 27-3-1888 no. 308 - 29-7-1888 no. 934., 814; 1 deel
          - 30-7-1888 no. 935 - 1-12-1888 no. 1531., 815; 1 deel
          - 17-12-1888 no. 1532 - 20-7-1889 no. 738., 816; 1 deel
          - 22-7-1889 no. 739 - 12-5-1890 no. 268., 817; 1 deel
          - 12-5-1890 no. 269 - 7-10-1890 no. 681., 818; 1 deel
          - 7-10-1890 no. 682 - 2-2-1891 no. 86., 819; 1 deel
          - 2-2-1891 no. 87 - 26-5-1891 no. 452., 820; 1 deel
          - 27-5-1891 no. 453 - 3-9-1891 no. 813., 821; 1 deel
          - 4-9-1891 no. 814 - 22-1-1892 no. 57., 822; 1 deel
          - 25-1-1892 no. 58 - 7-7-1892 no. 338., 823; 1 deel
          - 17-2-1893 no. 66 - 8-12-1893 no. 337., 824; 1 deel
          - 23-1-1895 no. 18 - 25-9-1895 no. 293., 825; 1 deel
          - 25-9-1895 no. 294 - 15-5-1896 no. 210., 826; 1 deel
          - 18-5-1896 no. 211 - 24-3-1897 no. 95., 827; 1 deel
          - 25-3-1897 no. 96 - 10-1-1898 no. 11., 828; 1 deel
          - 13-1-1898 no. 12 - 13-10-1898 no. 368., 829; 1 deel
          - 14-10-1898 no. 369 - 1-2-1899 no. 61., 830; 1 deel
          - 1-2-1899 no. 62 - 10-6-1899 no. 354., 831; 1 deel
          - 10-6-1899 no. 355 - 11-9-1899 no. 1899 no. 678., 832; 1 deel
          - 11-9-1899 no. 679 - 2-12-1899 no. 984., 833; 1 deel
          - 2-12-1899 no. 985 - 7-3-1900 no. 198b., 834; 1 deel
          - 7-3-1900 no. 198c - 11-5-1900 no. 523., 835; 1 deel
          - 11-5-1900 no. 524 - 15-8-1900 no. 823., 836; 1 deel
          - 7-4-1901 no. 457 - 19-7-1901 no. 736a., 837; 1 deel
          - 19-7-1901 no. 737 - 11-10-1901 no. 1005., 838; 1 deel
          - 11-10-1901 no. 1006 - 7-1-1902 no. 25., 839; 1 deel
          - 7-1-1902 no. 25a - 26-3-1902 no. 297., 840; 1 deel
          - 26-3-1902 no. 298 - 21-7-1902 no. 591., 841; 1 deel
          - 21-7-1902 no. 591a - 6-12-1902 no. 835., 842; 1 deel
          - 6-12-1902 no. 836 - 28-4-1903 no. 260., 843; 1 deel
          - 29-4-1903 no. 261 - 21-9-1903 no. 523., 844; 1 deel
          - 21-9-1903 no. 524 - 23-1-1904 no. 54., 845; 1 deel
          - 23-1-1904 no. 55 - 21-4-1904 no. 293., 846; 1 deel
          - 21-4-1904 no. 294 - 29-7-1904 no. 592., 847; 1 deel
          - 30-7-1904 no. 593 - 8-11-1904 no. 879., 848; 1 deel
          - 8-11-1904 no. 880 - 1-3-1905 no. 143a., 849; 1 deel
          - 1-3-1905 no. 144 - 22-6-1905 no. 424., 850; 1 deel
          - 22-6-1905 no. 425 - 7-10-1905 no. 719a., 851; 1 deel
          - 7-10-1905 no. 720 - 2-2-1906 no. 79., 852; 1 deel
          - 3-2-1906 no. 80 - 7-5-1906 no. 367., 853; 1 deel
          - 7-5-1906 no. 368 - 25-8-1906 no. 693., 854; 1 deel
          - 27-8-1906 no. 694 - 10-12-1906 no. 1002., 855; 1 deel
          - 10-12-1906 no. 1003 - 10-4-1907 no. 247., 856; 1 deel
          - 10-4-1907 no. 248 - 5-7-1907 no. 565., 857; 1 deel
          - 5-7-1907 no. 566 - 12-10-1907 no. 868a., 858; 1 deel
          - 12-10-1907 no. 869 - 22-1-1908 no. 56., 859; 1 deel
          - 23-1-1908 no. 57 - 16-5-1908 no. 372., 860; 1 deel
          - 18-5-1908 no. 373 - 3-9-1908 no. 619., 861; 1 deel
          - 3-9-1908 no. 620 - 29-12-1908 no. 898., 862; 1 deel
          - 29-12-1908 no. 899 - 18-5-1909 no. 254., 863; 1 deel
          - 10-9-1909 no. 573 - 20-12-1909 no. 898., 864; 1 deel
          - 20-12-1909 no. 899 - 17-5-1910 no. 265., 865; 1 deel
          - 17-5-1910 no. 266 - 11-11-1910 no. 643., 866; 1 deel
          - 12-11-1910 no. 644 - 18-4-1911 no. 276., 867; 1 deel
          - 19-4-1911 no. 277 - 24-10-1911 no. 678., 868; 1 deel
          - 25-10-1911 no. 678a - 25-4-1912 no. 228., 869; 1 deel
          - 26-4-1912 no. 226 - 9-8-1912 no. 576., 870; 1 deel
          - 9-8-1912 no. 577 - 2-12-1912 no. 899., 871; 1 deel
          - 2-12-1912 no. 900 - 13-5-1913 no. 248., 872; 1 deel
          - 13-5-1913 no. 249 - 11-9-1913 no. 546., 873; 1 deel
      - Klapper met aantekeningen., b
        - Klapper met aantekeningen volgens onderwerp van het bureau Torpedodienst., 2-1-1922 - 31-12-1930; 874; 1 deel
    - Correspondentie gedetacheerde officieren., 8
      - Correspondentie van te Fiume gedetacheerde officieren., a
        - 1., 27-4-1896 - 19-6-1899; 875; 4 omslagen
        - 2., 20-6-1899 - 20-1-1903; 876; 4 omslagen
        - 3., 1903-1905; 877; 1 omslag
        - 4., 1906-1908; 878; 1 omslag
        - Diverse Stukken., 879
          - Correspondentie Luitenant ter zee der 1e klasse Jhr. J.A.G. van der Staal te Fiume, 1887, b. 1
          - Correspondentie Whitehead en Comp. Te Fiume, 1882-1894, 2
          - Buitenlandse torpedo-rapporten Fiume, 1886-1888, 3; 3 omslagen
          - Correspondentie van te New Castle gedetacheerde officieren., c
        - 1. Correspondentie van W.G. Armstrong., 1876-1888 en 1897-1911; 880; 10 omslagen, 4 delen
    - Correspondentie (Ingekomen en uitgegane-)., 9
      - Ingekomen correspondentie., a
        - 1. Hr.Ms. "Schorpioen" over de periode van: 1934-1939 in totaal 18 omslagen., 881-897; 18 omslagen
          - 1934 agenda no. 1-10., 881; 2 omslagen
          - 1934 agenda no. 11-21b., 882; 1 omslag
          - 1934 agenda no. 22-31., 883; 1 omslag
          - 1934 agenda no. 32-37., 884; 1 omslag
          - 1934 agenda no. 38., 885; 1 omslag
          - 1935 agenda no. 1-9., 886; 1 omslag
          - 1935 agenda no. 10-24., 887; 1 omslag
          - 1935 agenda no. 25-34., 888; 1 omslag
          - 1935 agenda no. 35-38., 889; 1 omslag
          - 1936 agenda no. 1-7., 890; 1 omslag
          - 1936 agenda no. 8-9., 891; 1 omslag
          - 1936 agenda no. 10-20., 892; 1 omslag
          - 1936 agenda no. 21-24a., 893; 1 omslag
          - 1936 agenda no. 25-31., 894; 1 omslag
          - 1936 agenda no. 32-36., 895; 1 omslag
          - 1936 agenda no. 38., 896; 1 omslag
          - 1939 agenda no. 7/17/201 - 7/17/260., 897; 1 omslag
        - 2. Commandant Hr.Ms. "Vulcaan" en Inschietplaats te Amsterdam, over de periode van: 1887-1914 in totaal 28 omslagen-., 898-904; 28 omslagen
          - 1887-1889, 898; 3 omslagen
          - 1890-1896, 899; 7 omslagen
          - 1897-1899, 900; 3 omslagen
          - 1900-1906, 901; 7 omslagen
          - 1907, 902; 1 omslag
          - 1908-1911, 903; 4 omslagen
          - 1912-1914, 904; 4 omslagen
        - 3. N.V. "Werkspoor" te Amsterdam., 1904-1914 inzake lanceerinrichtingen.; 905; 11 omslagen
        - 4. Commandant Z.M. Stalenkanonneerboot no. 3 Hellevoetsluis., 1886-1887; 906; 2 omslagen
        - 5. Verspermijnen., 5-8-1910 - 6-3-1931; 907; 1 deel
        - 25-3-1931 - 8-10-1937, 908; 1 deel
      - Uitgegane correspondentie., b
        - Commandant Hr.Ms. "Vulcaan" en Inschietplaats Amsterdam., 1
          - 1891-1902, 909-909A; 19 omslagen
            - Bestanddeel 1., 909
            - Bestanddeel 2., 909A
          - 1903-1907, 910; 5 omslagen
          - 1908-1915, 911; 8 omslagen
        - Hoofd Vak van: Uitrusting en Chef Torpedo-atelier te Willemsoord., 2
          - 1890-1896, 912; 7 omslagen
          - 1897-1901, 913; 5 omslagen
          - 1902-1905, 914; 4 omslagen
          - 1906-1910, 915; 5 omslagen
        - Hoofd Vak van: Uitrusting en Chef Torpedo-Atelier te Hellevoetsluis., 3
          - 1891-1908, 916; 18 omslagen
        - Hoofd Vak van: Uitrusting en Chef Torpedo-atelier te Amsterdam., 4
          - 1891-1899, 917; 9 omslagen
          - 1900-1901, 918; 2 omslagen
          - 1902-1906, 919; 5 omslagen
        - Commandant Hr.Ms. "Marnix"., 5
          - 1900-1901, 920; 2 omslagen
          - 1902-1907, 921; 6 omslagen
        - Verspermijnen (Chef van het Bureau T. En M.M.)., 6
          - 1924-1927, 922; 1 deel
          - 1928-1931, 923; 1 deel
      - Ingekomen en uitgegane correspondentie. Geheim archief, c
        - 1. 13-6-1928 - 1-4-1931 (torpedoboek)., 924; 1 deel
        - 2. 1939 (Hr.Ms. "Mercuur"0., 925; 1 omslag
        - 3. Bundel 5 G/15 - 5 G/23., 6 G/1 - 6 G/3.; 7 G/1 - 7 G/11.; 8 G/1 - 8 G/3/1.; 8 G/4/1 en 10 D/1.; (Hr.Ms. "Schorpioen").; 926; 1 bundel
      - Diverse ingekomen en uitgegane correspondentie., d
        - Diverse Stukken., 927
          - 1918, 1
          - 1926-1933, 2
          - 1935-1937, 3; 12 omslagen
        - Correspondentie betreffende carbonit- en trotylmijnen., 928; 2 omslagen
        - Correspondentie betreffende Sautter Harlé mijn en documenten in handschrift van commissie., 1906; 929; 1 omslag
        - Correspondentie van de Commissaris voor de belangen van de v.m. Nederlandse Weermacht met den Wehrmachtsbefehlshaber in den Niederlanden inzake vrijlating van den gevangen genomen kapitein-luitenant ter zee A.R. Meyer., 1944; 930; 1 dossier
        - Dossier Gecommitteerde Zeeofficieren torpedo-boten "G 1 - G 4" van de luitenant ter zee der 1e klasse G.A. van Zadelhoff., 931; 1 dossier
    - Correspondentie torpedozaken, slagschepen en kruisers., 10
      - 1. Correspondentie met N.V. Ingenieurskantoor voor Scheepsbouw (Inkavos) te 's-Gravenhage en N.V. "Werkspoor" te Amsterdam inzake Hr.Ms. Onderzeeboot "o.10"., 1929-1930; 932; 1 omslag
      - 2. Correspondentie Ingenieursbureau "Lemet" Chromium" te Hilversum inzake chroomharden van torpedo's., 933; 1 omslag
      - 3. Correspondentie betreffende verspertorpedo's., 1902-1903; 934; 1 omslag
      - 4. Torpedozaken, slagschepen en kruisers., 935; 1 omslag
    - Correspondentie M.T.D. (Marine Torpedo-Dienst)., 11
      - Correspondentie gericht aan den Chef van de Marine Torpedodienst., 1889-1922; 936; 1 omslag
    - Correspondentie en contracten inzake levering van mijnen, lanceerinrichtingen voor torpedoboten., 12
      - 1. Correspondentie van Stockumijn., 937; 1 omslag
      - 2. Bescheiden vickers-mijnen model 1921., Contracten en rekeningen, correspondentie Vickers House 's-Gravenhage.; 1920-1924; 938; 1 omslag
      - Diverse Stukken., 939
        - Contract N.V. "Werkspoor" te Amsterdam betreffende 4 dubbele lanceerinrichtingen voor de torpedoboten"Z 1 - Z 4", 1914-1922, 3. a
        - Contract N.V. "Werkspoor" te Amsterdam betreffende 4 dubbele lanceerinrichtingen voor de torpedoboten "Z 5 - Z 8", 1914-1922, b
        - Contract N.V. "Werkspoor" te Amsterdam betreffende lanceerinrichtingen 300 tons torpedoboten, 1914-1922, c; 3 omslagen
      - 4. Contracten met diverse firma's., Levering mijnen, onderdelen, mijnenvegers en bouw mijnenmagazijn te Veere.; 1900-1920; 940; 11 omslagen
    - Correspondentie inzake luchtperspompen., 13
      - Diverse Stukken., 941
        - Correspondentie betreffende luchtperspompen voor torpedo-atelier te Soerabaja., 1. a
        - Rapport betreffende beproeving nagemaakte Schwarts-kopff luchtperspompen door Maatschappij "Feyenoord" te Rotterdam., b
        - Overname rapporten Schwarts-kopff luchtperspompen., c
        - Overname rapporten Whitehead Luchtperspompen., d
        - Rapporten betreffende vergelijkende beproeving tussen Whitehead en Brotherhood luchtperspompen., e; 5 omslagen
      - 2. Beschrijving der Whitehead luchtperspompen, groot model no. 84., 942; 1 deel
      - 3. Beschrijving der Whitehead luchtperspomp, groot model no. 60., 943; 1 deel
    - Correspondentie inzake manometers., 14
      - Correspondentie betreffende manometers., Eisen welke aan manometers behoren te worden gesteld, welke door of voor den torpedodienst der Koninklijke Marine worden aangeschaft.; 944; 1 omslag
    - Circulaires., 15
      - Circulaires en foto-studiemateriaal inzake zeevaartkunde., 945; 1 omslag
    - Gedetailleerde gegevens inzake mijnen en torpedo's., 16
      - 1. Onderhandelingen patent Krupp-Germaniawerf A.G. Luchtbel ozbtn., 946; 1 omslag
      - 2. Enige offerten met tekeningen en beschrijvingen van projecten betreffende typen verspermijnen enz., 947; 1 omslag
      - Diverse Stukken., 948
        - Tekeningen mijn van Stockum met bescheijving 6400 - 6410., 6412 - 6414.; 6543 - 6548.; 6644 - 6646.; 6682.; 6800 - 6803.; 6904 - 6910.; 7771.; 8777 - 8778.; 3. a
        - Tekeningen trotyl-mijn met beschrijving 5981 - 6007 en 7618., b
        - Tekeningen versper-torpedo Elia met beschrijving., 3444 - 3447.; 3451 - 3452.; 3454.; 3459 - 3468.; 3813, 3819 - 3820.; c
      - 4. Correspondentie van Hr. Zimmt en Sautter Harlé betreffende mijnen Sautter Harlé te Parijs., 1907-1916; 949; 1 omslag
      - 5. Bescheiden betreffende de beproeving van de mijn "van Stockum" en de mijn "van Blaaderen", afkomstig van Hr.Ms. "van Meerlant"., 1925; 950; 1 omslag